---
title: "ICs vs Teste de Hipótese - Campeonato Brasileiro de Futebol"
author: "Mariana Mendes e Matheus Leal"
date: "`r Sys.Date()`"
output:
  prettydoc::html_pretty:
    theme: cayman
    highlight: github
---
  
```{r message=FALSE, warning=FALSE, include=FALSE}
library(tidyverse)
theme_set(theme_bw())

library(broom)

knitr::opts_chunk$set(tidy = FALSE,
                      fig.width = 6,
                      fig.height = 5)

```

```{r read, include=FALSE}
dados = read_csv(here::here("data/data.csv"))

glimpse(dados)
```
Nossa amostra tem todos os jogos de 2017, e a partir deles, queremos responder duas perguntas sobre os jogos em geral desse campeonato: 

##1. Jogos aos domingos têm mais gols que jogos às quartas? 


### Com ICs

```{r}


theta_diferenca = function(d, i){
  gols_dif = d %>% 
    slice(i) %>%
    group_by(Dia) %>% 
    summarise(media = mean(gols)) 
   
  domingos = gols_dif %>% filter(Dia == "Domingo") %>% pull(media)
  quartas = gols_dif %>% filter(Dia == "Quarta-feira") %>% pull(media)
  
  domingos - quartas
 
}


theta_c = theta_diferenca(dados, 1:NROW(dados))

theta_c
```


```{r}
library(boot)
dados %>% 
    boot(statistic = theta_diferenca, R = 4000) %>% 
    tidy(conf.level = 0.95, 
         conf.int = TRUE)
```


### Com teste de hipótese

Utilizaremos a biblioteca perm.

```{r}
library(perm)

domingo = dados %>% filter(Dia == "Domingo") %>% pull(gols)
quarta = dados %>% filter(Dia == "Quarta-feira") %>% pull(gols)
permTS(domingo, quarta)

```


A partir desta amostra, utilizando Intervalos de Confiança, estimamos que os jogos do domingo têm, em média, aproximadamente 1,5% menos gols que os jogos da quarta-feira (95% CI [-0.4481376, 0.3996224]). Utilizando teste de hipótese, encontramos um p-valor de 0.9466, que não nos deixa descartar a hipótese nula e, portanto, essa diferença com baixa significância. 

As análises concordam. Nos Intervalos de Confiança temos ainda a informação do quão diferente (~1,5%) e o sinal (-) 
dessa diferença.


##2. Jogos onde há um vitorioso têm mais ou menos gols que empates? 

###Com ICs
```{r}
d <- dados
i <- 1:NROW(dados)
theta_diferenca_2 = function(d, i){
  gols_dif = d %>% 
    slice(i) %>%
    mutate(resultado = if_else((Vencedor == "-"), "Empate", "Venceram")) %>% 
    group_by(resultado) %>% 
    summarise(media = mean(gols)) 
   
    empates = gols_dif %>%  filter(resultado == "Empate") %>% pull(media)
    vencedores = gols_dif %>%  filter(resultado == "Venceram") %>% pull(media)
      
  empates - vencedores
 
}


theta_c_2 = theta_diferenca_2(dados, 1:NROW(dados))

theta_c_2

dados %>% 
    boot(statistic = theta_diferenca_2, R = 4000) %>% 
    tidy(conf.level = 0.95, 
         conf.int = TRUE)
```

### Com teste de hipótese

```{r}
empates = dados %>%  filter(Vencedor == "-") %>% pull(gols)
vencedores = dados %>%  filter(Vencedor != "-") %>% pull(gols)
permTS(empates, vencedores)
```

A partir desta amostra, utilizando Intervalos de Confiança, estimamos que os jogos do empatados têm, em média, aproximadamente 56% menos gols que os jogos com vencedor (95% CI [-0.9087655, -0.2169133]). Utilizando teste de hipótese, encontramos um p-valor de 0.001855, que nos deixa bem confortáveis para descartar a hipótese nula e, portanto, tendo uma diferença com alta significância. 

Aqui temos um resultado mais conclusivo. As análises concordaram que existe sim uma diferença e os ICs, indo mais além, nos diz o grau e sinal da diferença.







