---
  title: "Amostra alunos CCC x PPGCC"
output:
  html_document:
  df_print: paged
theme: sandstone
---
  
```{r echo=FALSE, message=FALSE, warning=FALSE}
library(tidyverse)
theme_set(theme_bw())

library(broom)

knitr::opts_chunk$set(tidy = FALSE,
                      fig.width = 6,
                      fig.height = 5)

```

```{r read}
dados = read_csv(here::here("data/data.csv"))

glimpse(dados)
```




## Com ICs

### FDS

```{r}
theta_diferenca_fds = function(d, i){
  gols_dif = d %>% 
    slice(i) %>%
    group_by(Dia) %>% 
    summarise(media = mean(gols)) 
   
  domingos = gols_dif %>% filter(Dia == "Domingo") %>% pull(media)
  quartas = gols_dif %>% filter(Dia == "Quarta-feira") %>% pull(media)
  
  domingos - quartas
 
}


theta_c_fds = theta_diferenca_fds(dados, 1:NROW(dados))

theta_c_fds
```


```{r}
library(boot)
dados %>% 
    boot(statistic = theta_diferenca, R = 4000) %>% 
    tidy(conf.level = 0.95, 
         conf.int = TRUE)
```
```


## Com teste de hipótese

### FDS

```{r}
theta_embaralhado = function(d){
  gols_dif = d %>% 
    mutate(dia = sample(Dia, n())) %>% 
    group_by(dia) %>% 
    summarise(media = mean(gols)) 
  
  domingos = gols_dif %>% filter(dia == "Domingo") %>% pull(media)
  quartas = gols_dif %>% filter(dia == "Quarta-feira") %>% pull(media)
  
  domingos - quartas
 
}

a = theta_embaralhado(dados)
a

```



```{r}
diffs1 = replicate(5000, {theta_embaralhado(dados)})

tibble(diferenca = diffs1) %>% 
  ggplot(aes(x = diferenca)) + 
  # geom_histogram(binwidth = .2, fill = "white", color = "darkgreen") + 
  geom_density(fill = "white", color = "darkgreen") + 
  geom_vline(xintercept = theta_diferenca_fds(dados, 1:NROW(dados)), 
             color = "orange") + 
  geom_vline(xintercept = - theta_diferenca_fds(dados, 1:NROW(dados)), 
             color = "orange") + 
  geom_rug()
```

```{r}
mean(abs(diffs) >= abs(theta_diferenca_fds(dados, 1:NROW(dados))))
```

### A versão paramétrica

Existe uma versão sem testes de permutação do teste de hipótese de diferença das médias para amostras onde a variável usada é aproximadamente normal ou temos N grande:
  
  ```{r}
sono_fds_fpcc = dados %>% filter(turma == "fpcc") %>% pull(sono_fds)
sono_fds_cdd = dados %>% filter(turma == "cdd") %>% pull(sono_fds)

t.test(sono_fds_cdd, sono_fds_fpcc) %>% 
  tidy() %>% 
  pull(p.value)
```

### Com pacotes

#### Opção 1: perm

```{r}
library(perm)

permTS(sono_fds_cdd, sono_fds_fpcc)

```

#### Opção 2: infer

```{r}
library(infer)

null_dist = dados %>%
  specify(formula = sono_fds ~ turma) %>%
  hypothesize(null = "independence") %>%
  generate(reps = 5000) %>%
  calculate(stat = "diff in means", order = c("cdd", "fpcc")) 

null_dist %>%
  visualize() + 
  shade_pvalue(obs_stat = theta_c_fds, direction = "both")
```

```{r}
null_dist %>% get_p_value(obs_stat = theta_c_fds, direction = "two_sided")
```


```{r}
dados %>%
  specify(formula = sono_fds ~ turma) %>%
  generate(type = "bootstrap", reps = 5000) %>%
  calculate(stat = "diff in means", order = c("cdd", "fpcc"))  %>% 
  get_ci()
```


## Semana

```{r}
theta_emb_semana = function(d){
  sonos = d %>% 
    mutate(turma_embaralhada = sample(turma, n())) %>% 
    group_by(turma_embaralhada) %>% 
    summarise(sono = mean(sono_semana)) 
  
  cdd = sonos %>% filter(turma_embaralhada == "cdd") %>% pull(sono)
  fpcc = sonos %>% filter(turma_embaralhada == "fpcc") %>% pull(sono)
  
  cdd - fpcc
}

theta_emb_semana(dados)

diffs = replicate(2000, {theta_emb_semana(dados)})

tibble(diferenca = diffs) %>% 
  ggplot(aes(x = diferenca)) + 
  geom_histogram(binwidth = .2, fill = "white", color = "darkgreen") +
  # geom_density(fill = "white", color = "darkgreen") + 
  geom_vline(xintercept = theta_diferenca_semana(dados, 1:NROW(dados)), 
             color = "orange") + 
  geom_vline(xintercept = -theta_diferenca_semana(dados, 1:NROW(dados)), 
             color = "orange")

sum(abs(diffs) >= abs(theta_diferenca_semana(dados, 1:NROW(dados)))) / length(diffs)
```


```{r}
sono_sem_fpcc = dados %>% filter(turma == "fpcc") %>% pull(sono_semana)
sono_sem_cdd = dados %>% filter(turma == "cdd") %>% pull(sono_semana)

t.test(sono_sem_cdd, sono_sem_fpcc) %>% 
  tidy() %>% 
  pull(p.value)
```


```{r}
permTS(sono_sem_cdd, sono_sem_fpcc)
```